# 债务转移的问题

提问人：ud85 时间：2011-11-21 11:25:53
母公司决定成立家子公司。把部分资产与负债转移过去。其中资产 2000 万，负债 1000 万，成立子公司时候 我的意思是债权人也同意了的， 成立的时候第一笔的分录是 借 长期股权投资 --子公司 2000 贷 固定资产 2000
借 应付账款 -债权人 1000 贷 应付账款 -子公司 1000 不知道哪个是对的啊，长期股权投资是 3000 万还是 2000 万啊那请问再卖给第三方 2200 万，请问分录怎么做？卖出时？

回答人：chenyiwei
长期股权投资应是 1000 万： 借：长期股权投资 1000 万 借：应付帐款 1000 万 贷：固定资产 2000 万